臺灣花蓮地方法院刑事判決　　　　　　　 96年度訴字第270號
公　訴　人　臺灣花蓮地方法院檢察署檢察官
被　　　告　乙○○
選任辯護人　謝政達律師
上列被告因詐欺等案件，經檢察官提起公訴（96年度偵緝字第33
號）後，經檢察官聲請改依協商程序而為判決，本院判決如下：
    主  文
乙○○連續行使偽造私文書，足以生損害於他人，處有期徒刑壹
年陸月，減為有期徒刑玖月。緩刑伍年，並應給付甲○○新臺幣
陸拾萬元，給付方式：自民國玖拾柒年壹月起，按月給付新臺幣
壹萬元，至清償完畢止，如累計達新臺幣貳萬元未給付，視為全
部到期。未扣案之取款憑條上偽造「甲○○」印文共貳拾枚，
均沒收。
    事實及理由
一、本件犯罪事實、證據及應適用之法條，除犯罪事實第6 行「
    詎乙○○意圖為自己不法之所有」更正為「詎乙○○竟基於
    意圖為自己不法所有及行使偽造文書之概括犯意」；第7 行
    「先後23次」更正為「連續23次」外，其餘均引用附件起訴
    書之記載。
二、本件經檢察官與被告乙○○於審判外達成協商之合意，且被
    告已認罪，其合意內容為：被告願受科刑範圍為有期徒刑1
    年6月，緩刑5年，並應給付甲○○新臺幣（下同）60萬元，
    給付方式：自民國97年1月起，按月給付甲○○1萬元，至清
    償完畢止，如累計達2 萬元未給付，視為全部到期。經查：
    上開協商合意並無刑事訴訟法第455條之4第1 項所列情形之
    一，檢察官聲請改依協商程序而為判決，本院爰不經言詞辯
    論，於協商合意範圍內為協商判決。
三、另補充：
  (一)按中華民國九十六年罪犯減刑條例第5 條規定：「本條例施
    行前，經通緝而未於中華民國96年12月31日以前自動歸案接
    受偵查、審判或執行者，不得依本條例減刑。」係指於該條
    例施行前經通緝，而未於所定限期內自動歸案者，不得依該
    條例減刑，如係於該條例施行前經通緝，並於該條例施行前
    經緝獲到案者，應不受該條規定不得減刑之限制（最高法院
    81年度臺非字第12號判決意旨參照）。查被告犯本案後，因
    合法傳拘均未到案接受偵查，而經臺灣花蓮地方法院檢察署
    於95年7月7日發布通緝，嗣於96年1月7日在桃園縣桃園市○
    ○路○段1187號22樓之2 為警緝獲等情，有該署花檢貴偵精
    緝字第643 號通緝書乙紙、桃園分局龍安派出所通緝犯第二
    次偵訊筆錄乙份在卷可稽，是本件被告經通緝後雖未自動歸
    案接受偵查，但其於中華民國九十六年罪犯減刑條例施行（
    即96年7 月16日）前即已遭緝獲到案，依上開說明，並無同
    條例第5條之適用。則被告犯罪期間既係在96年4月24日以前
    ，合於中華民國九十六年罪犯減刑條例第2條第1項第3 款之
    規定，應就其宣告刑減刑2分之1。
  (二)又緩刑宣告，得斟酌情形，命犯罪行為人向被害人支付相當
    數額之財產或非財產上之損害賠償，刑法第74條第2項第3款
    定有明文。本院審酌被告前此未曾受有期徒刑以上之宣告，
    ，有臺灣高等法院被告前案紀錄表1 份在卷可參，其因一時
    貪念，致罹刑典，惟犯後坦承犯行，並與被害人甲○○達成
    和解，如被告依協商內容所示之時間、方式向被害人支付損
    害賠償金額，彌補被害人部分之損害，應可認為其經此科刑
    之教訓後，已知所警惕而無再犯之虞，只須為刑罰之宣告，
    即足以策其自新，而認以暫不執行為適當，爰併為緩刑5 年
    之宣告。再者，本件緩刑宣告既係以被告為上開支付為條件
    ，如被告無正當理由而不依本判決為上開支付，應由被害人
    將其不履行之事由向最後住所地法院檢察署檢察官陳報，檢
    察官得依刑法第75條之1第1項第4 款之規定聲請法院撤銷上
    開緩刑。又上揭應支付之金額，並得為民事強制執行名義，
    均附此說明。
  (三)至被告偽造之取款憑條23張，業經被告交付予花蓮市第二信
    用合作社，已非被告所有之物，雖無從宣告沒收，但其上偽
    造之「甲○○」印文共23枚，則應依刑法第219 條規定諭知
    沒收。
四、應適用之法條：刑事訴訟法第455條之2第 1項、第455條之4
    第 2項、第455條之8、第454條，刑法第2條第 1項前段、第
    216條、第210條、第339條第1項、第74條第1項第 1款、第2
    項第3款、第219條，修正前刑法第55條、第56條，罰金罰鍰
    提高標準條例第1 條前段，中華民國九十六年罪犯減刑條例
    第2條第1項第3款、第7條，判決如主文。
五、本判決除有刑事訴訟法第455條之4第1項第1款於本訊問程序
    終結前，被告撤銷協商合意或檢察官撤回協商聲請者；第 2
    款被告協商之意思非出於自由意志者；第4 款被告所犯之罪
    非第455條之2第1項所定得以協商判決者；第6款被告有其他
    較重之裁判上一罪之犯罪事實者；第7 款法院認應諭知免刑
    或免訴、不受理者情形之一，及違反同條第2 項「法院應於
    協商合意範圍內為判決；法院為協商判決所科之刑，以宣告
    緩刑或2 年以下有期徒刑、拘役或罰金為限」之規定者外，
    不得上訴。如有前述得上訴之理由，得自收受判決送達之日
    起10日內，向本院提出上訴書狀，上訴於第二審法院。
中　　華　　民　　國　　96　　年　　12　　月　　12　　日
                  刑事第一庭  法 官  吳韻馨
上列正本證明與原本無異。
如對本判決不服，應於送達後10日內，向本院提出上訴狀（上訴
狀應記載具體上訴理由並應抄附繕本）告訴人或被害人如對於本
判決不服者，應具備理由請求檢察官上訴，其上訴期間之計算係
以檢察官收受判決正本之日期為準。
中　　華　　民　　國　　96　　年　　12　　月　　14　　日
                              書記官
附錄本判決論罪之法律條文：
中華民國刑法第216條：
（行使偽造變造或登載不實之文書罪）
行使第 210 條至第 215 條之文書者，依偽造、變造文書或登載
不實事項或使登載不實事項之規定處斷。
中華民國刑法第210條：
（偽造變造私文書罪）
偽造、變造私文書，足以生損害於公眾或他人者，處 5 年以下有
期徒刑。
中華民國刑法第339條第1項：
（普通詐欺罪）
意圖為自己或第三人不法之所有，以詐術使人將本人或第三人之
物交付者，處5年以下有期徒刑、拘役或科或併科1千元以下罰金
。
